臺灣基隆地方法院刑事判決　　　　　　　 94年度訴字第595號
公　訴　人　臺灣基隆地方法院檢察署檢察官
被　　　告　乙○○
指定辯護人　本院公設辯護人甲○○
上列被告因強盜等案件，經檢察官提起公訴（94年度偵字第1501
號、第607號），本院判決如下：
    主  文
乙○○竊盜，處有期徒刑陸月；又意圖為自己不法之所有，攜帶
兇器，以脅迫至使不能抗拒，而取他人之物，處有期徒刑柒年陸
月，扣案之安全帽壹頂沒收。應執行有期徒刑柒年拾月，扣案之
安全帽壹頂沒收。
    理    由
一、犯罪事實：
    乙○○曾因違反毒品危害防制條例案件，經臺灣高等法院以
 　 94年度上訴字第185號判決判處有期徒刑1 年2月確定，現於
 　 臺灣基隆監獄執行中，雖不構成累犯，然不知悔改：
（一）乙○○於民國93年9月1日17時許，在基隆市○○路望海巷
　　　漁港旁，見丙○○停放在該處之車牌號碼LP8-796 號重型
      機車無人看管，且在座墊下有1 個袋子露出來，認有機可
      乘，竟意圖為自己不法之所有，徒手將座墊下袋子用力拉
      出來，竊取丙○○所有之袋子1 個，袋內含有丙○○所有
      郵局提款卡1張（局號：0000000，帳號：0000000 號）、
      駕照2張、行照1張及手機1 支（門號：0000000000、序號
      ：000000000000000） 等物，得手後，因發覺丙○○係依
      據其住處之門牌號碼為密碼，乙○○旋即持該提款卡，分
      別前往基隆市○○路彰化銀行東基隆分行及農民銀行基隆
      分行之自動付款設備，未得丙○○授權而輸入前揭密碼，
      共接續提領6次，合計新台幣（下同）10萬元，以此不正
      方法由自動付款設備取得彰化銀行及農民銀行之財物，旋
      即持以花用殆盡，致彰化銀行及農民銀行受有前揭財物損
      失。嗣於94年1月17日，經警調閱監視錄影帶，通知乙○○出面說明而查獲。
（二）乙○○因缺錢花用品，竟意圖為自己不法之所有，預藏客
　　　觀上足以對人之生命、身體、安全構成威脅，具有危險性
　　　之水果刀1把，將之藏放在外套左側內袋裡，並頭戴全罩
      式安全帽一頂欲行搶財物。於94年4月3日凌晨2時28分許，
      至基隆市○○區○○路158號「春華檳榔攤」，向該店員
      工丁○○佯稱購買50元檳榔，待丁○○將檳榔交給乙○○
      之際，乙○○旋即推開玻璃門入檳榔攤內，直接奪取放在
      櫃臺上裝有硬幣零錢之盤子，得手後，正欲離去之際，遭
      丁○○在店門口阻擋，並伸手欲搶回該裝有硬幣零錢的盤
      子。乙○○見狀，為防護贓物，而與丁○○發生爭奪，雙
      方拉扯力道甚強，不慎造成盤子內零錢散落一地。乙○○
      見狀，不願費力撿拾零錢，即轉身拉開櫃臺之抽屜搜刮現
      金，丁○○則大聲呼救求援。乙○○為避免衍生不必要之
      麻煩，竟將預藏之水果刀，由外套口袋取出，放在右邊腰
      部，故意讓丁○○看到，並對丁○○稱：「再大叫，就要
      殺了你」等語，以此方式脅迫丁○○，致使丁○○心生畏
      懼且不能抗拒，任乙○○為所欲為。乙○○因此順利從抽
      屜內奪取現金5千元，得手後，徒步往基隆市○○街方向逃
      逸，並將水果刀隨手丟棄於基隆市○○街旁南榮溪中（水
      果刀經警蒐尋無著，未扣案），安全帽則丟棄於基隆市○○街423號與425號中間巷內。嗣於94年4月11日，經警循
      線知悉上情，通知乙○○出面說明而查獲。
二、認定犯罪事實所依據之證據及理由：
（一）被告竊盜及詐欺部分：
（１）被告之供述：
      被告於本院審理時自白於前揭時、地竊盜被害人置於座墊
      下之袋子，袋內含有被害人丙○○所有郵局提款卡1張（
      局號：0000000，帳號：0000000號）、駕照2張、行照1張
      及手機1支（門號：0000000000、序號：000000000000000
      ）等物，並持竊得之提款卡提領現金6次，共 100000元之
      事實（見本院卷94年7月22日準備程序筆錄、 8月9日審判
      筆錄）
（２）被害人丙○○之指述：
      被害人於警詢、檢察官偵查中（見94年度偵字第607 號偵
      查卷第11、12、47、48頁）均證述於前述時、地遭人竊取
      機車座墊下袋子1個，袋內含有其所有郵局提款卡1張（局
      號：0000000，帳號：0000000號）、駕照2張、行照1張及
      手機1支（門號：0000000000、序號：000000 000000000
      ）等物，且提款卡遭人提領現金之事實。
（３）人證：
      證人盧達誠於偵查中證稱：依據ＡＴＭ監視錄影帶翻拍照
      片，再至被告家中確認提領現金之人為被告後，就請被告
      回警局製作筆錄，製作筆錄時有全程錄音，沒有刑求被告
      等語（見94年度偵字第607號偵查卷第37至39頁）。
（４）書證：
      ＡＴＭ監視錄影相片12張、被害人丙○○郵政存簿儲金簿
      封面及內頁交易明細影本（見94年度偵字第607 號偵查卷
      第13至17頁）。
（５）物證：
      ＡＴＭ監視錄影2卷、背心1件。
（６）綜上事證判斷，被告有竊盜及詐欺之犯行甚明。
（二）被告攜帶兇器強盜部分：
（１）被告之供述：
      被告於警詢、偵查中、本院聲請羈押訊問、準備程序及審
      理時均坦承有攜帶水果刀至檳榔攤強盜財物之犯行（見94
      年度聲拘字第18號偵查卷第4、5、8頁、94年度偵字第150
      1號偵查卷第8、9、43、44、47、48、60、61、68頁、本
      院卷94年7月22日準備程序筆錄、8月9日審判筆錄）。
（２）被害人丁○○之指述：
      被害人於警詢、檢察官偵查中（見94年度聲拘字第18號偵
      查卷第13、20頁、94年度偵字第1501號偵查卷第12、19、
      67、68頁）均證述於前述時、地遭被告持刀強盜5000元之
      事實。
（３）人證：
      證人何鈞愷於警詢中證稱：丁○○被強盜後，告知伊強盜
      犯逃逸之方向，伊即自後追蹤，追到南榮路下方黃昏市場
      時，看到強盜犯的臉，並記下相貌，該強盜犯就是被告等
      語並指認警方提供之被告照片指認無訛（見94年度偵字第
      1501號偵查卷第25、26頁）。
      證人吳懿哲於警詢中證稱：丁○○被強盜後，伊幫忙尋獲
      被告強盜當時所戴安全帽等語（見94年度偵字第1501號偵
      查卷第29頁）。
（４）書證：
      春華檳榔攤現場照片10張、內政部警政署刑事警察局94年
      4月6日刑紋字第0940052664號鑑驗書（見94年度偵字第15
      01號偵查卷第31至33、63至65頁）。
（５）物證：
      安全帽1頂。
（６）綜上事證判斷，被告確有攜帶水果刀強盜財物之犯行。
（７）對於被告辯解之判斷：
      被告固不否認於前揭時、地攜帶水果刀強盜被害人5000元
      等事實，惟矢口否認在強盜時有將水果刀拿在手上，並對
      丁○○稱：「再大叫，就要殺了你」等語，以此方式脅迫
      丁○○強盜財物之犯行。
      本院查：
    被害人於警詢及偵查中均明確指稱：被告有拿出水果刀，
      亮給伊看，並說「再大叫，就要殺了你」等語，再參以，
      被害人在被告強行進入檳榔攤，並拿取裝零錢之盤子時，
      曾阻擋被告離去，並與被告拉扯盤子（此部分事實被告並
      不爭執），可見此時，被告尚未將水果刀拿在手上，否則
      被害人豈敢阻擋被告離去並與之拉扯。直至裝有零錢的盤
      子掉落地上，被告轉身繼續翻抽屜的錢，因被害人在旁大
      叫，才取出水果刀亮給被害人看到，並口出「再大叫，就
      要殺了你」等語，之後被害人即無阻擋或大聲喊叫之行為
      ，足證被害人因係看到水果刀，又聽到被告口出恐嚇之言
      語，使被害人心理上產生威懾作用，進而使抵抗意志受到
      抑壓，而不敢抗拒，任被告取走現金，再者，如被告未亮
      出水果刀，何以被害人在警詢及偵查時均明確指訴，被告
      強盜時有帶水果刀，由此顯見，被告之行為實已該當刑法
      加重強盜罪之構成要件無疑。
（三）綜上，被告於本院審理時所為辯解，則無非卸責之詞，委
      無足採。從而，本件事證明確，被告搶奪之犯行，洵堪認
      定。
(四)綜上所述，上列事證明確，前述犯罪事實已堪認定，應對於
    被告依法論罪科刑。
四、論罪科刑之理由
（一）核被告所為，係犯刑法第320條第1項之竊盜罪、同法第33
      9條之2第1項之詐欺罪、同法第330條之攜帶兇器強盜罪。
      被告所犯竊盜及詐欺2間，有方法結果之牽連關係，應從
      一重論以竊盜罪。又被告所上開竊盜罪及加重強盜罪間，
      犯意各別，構成要件互異，應分論併罰。
（二）本院審酌被告有施用毒品之惡習，因施用毒品，不務正業
      ，缺乏金錢即不擇手段，竊取他人財物，並提領現金，更
      於夜間以位處偏僻、僅一年輕女子看守之檳榔攤為持刀行
      劫之對象，雖所劫取之財物非鉅，然犯罪手段惡劣，造成
      被害人精神恐慌及財產損失，並嚴重影響社會治安，及犯
      罪後態度等一切情狀，分別量處如主文所示之刑，並定應
      執行刑，以示懲儆。
（三）扣案之安全帽1 頂，係被告所有，用來掩飾被告之容貌、
      身體特徵，以避免警方查獲，與犯本件強盜罪有直接之牽
      連關係，依刑法第38條第1項第2款宣告沒收；至被告所有
      供犯本件加重強盜罪所使用之水果刀1 支，已因丟棄而滅
      失，致未扣案，已據被告於本院審理時供明在卷，本院無
      從就已不存在之物併予諭知沒收，併此敘明。至於ＡＴＭ
      監視錄影帶及小孩背心1 件，與本件犯罪無涉，亦不宣告
      沒收。
五、適用之法律
    依據刑事訴訟法第299條第1項前段，刑法第320條第1項、第
    339條之2第1項、第330條第1項、第55條、第51條第1項第5
    款、第38條第1項第2款，罰金罰鍰提高標準條例第1條前段
    ，判決如主文。
本案經檢察官林伯宇到庭執行職務。
中　　華　　民　　國　　94　　年　　8 　　月　　23　　日
                  刑事第二庭審判長法  官    王 福 康
                                  法  官    齊    潔
                                  法  官    徐 世 禎
以上正本證明與原本無異。
對於本件判決如有不服，應於收受送達後10日內，向本院提出上
訴書狀，上訴於臺灣高等法院，並按他造當事人之人數附具繕本
。
中　　華　　民　　國　　94　　年　　8　　月　　23　　日
                                  書記官  潘端典
附錄論罪法條：
中華民國刑法第320條第1項：
(普通竊盜罪、竊佔罪)
意圖為自己或第三人不法之所有，而竊取他人之動產者，為竊盜
罪，處5年以下有期徒刑、拘役或 500 元以下罰金。
中華民國刑法第330條第1項：
犯強盜罪而有第321條第1項各款情形之一者，處7 年以上有期徒
刑。
